【裁判字號】    92,交訴,132
【裁判日期】    921106
【裁判案由】    公共危險等
【裁判全文】
臺灣高雄地方法院刑事判決                        九十二年度交訴字第一三二號
    公  訴  人  臺灣高雄地方法院檢察署檢察官
    被      告  丙○○
    選任辯護人  吳賢明律師
                張清雄律師
                黃馨儀律師
右列被告因公共危險等案件，經檢察官提起公訴（九十二年度偵字第一三三一六號）
，於準備程序進行中，被告就被訴事實為有罪之陳述，本院裁定進行簡式審判程序並
判決如左：
    主  文
丙○○駕駛動力交通工具肇事，致人受傷而逃逸，處有期徒刑拾月。緩刑貳年，緩刑
期內付保護管束。
丙○○被訴過失傷害部分公訴不受理。
    事  實
一、丙○○原領有普通小型車駕駛執照，因其持有之駕駛執照自民國九十二年五月二
    十三日起至同年七月二十六日止遭吊扣，明知於前開期間內不得駕駛車輛，竟於
    九十二年六月五日下午十一時五十五分許，駕駛車牌號碼８Ｓ─２２８８號之自
    用小客車（下稱系爭車輛），沿高雄市三民區○○○路由北往南方向行駛，行經
    高雄市三民區○○○路四九一號前，本應注意汽車駕駛人行駛在雙向四車道變換
    車道時，應讓直行車先行，並注意安全距離，且行車速度，依標誌或標線之規定
    ，在設有快慢車道分隔線之慢車道上，時速不得超過四十公里，而當時天候晴，
    夜間有照明設備，視距良好，柏油路面乾燥無缺陷，亦無其他障礙物，依其智識
    、能力亦無不能注意之情事，詎行經前開路段時，竟疏未注意，由快車道貿然以
    時速四十至五十公里之高速駛入慢車道，適有由丁○○騎乘車牌號碼ＸＳＪ─６
    ９８號之重型機車（下稱系爭機車）後載乙○○，亦沿民族一路由北往南方向直
    行至該路段，丙○○駕駛之系爭汽車右側車身與丁○○騎乘之系爭機車左側發生
    擦撞，致丁○○、乙○○人、車倒地，使丁○○受有左手肘及左膝蓋多處擦傷等
    傷害，而乙○○則受有頭部外傷併頂骨擦傷、左手肘及左肩膀擦傷等傷害。詎丙○○於肇事致人受傷後，雖曾下車察看肇事情況，惟未作任何處置，亦未留下任
    何個人資料，旋即基於肇事逃逸之犯意，駕駛系爭車輛逃逸，幸行經該處之黃智
    賢騎車沿民族一路、明誠一路、聯興路、大順一路、民族一路追趕，惟因丙○○
    駕駛系爭車輛甚為快速，黃智賢未能追上，直追趕至民族一路與灣興街口始記下
    系爭汽車車牌號碼並提供予警方，為警循線查獲上情。
二、案經高雄市政府警察局三民第二分局報請臺灣高雄地方法院檢察署檢察官偵查起
    訴。
    理   由
壹、有罪部分：
一、訊據被告對於右揭事實坦承不諱，並有左列證據為證：
  (一)當時目擊事發經過之證人黃智賢於警詢及偵查中之證述。
  (二)證人即處理本件之交通大隊警員李正福於偵查中之證述。
  (三)證人即被害人丁○○及乙○○於警詢時及偵查中之證述。
  (四)道路交通事故現場圖、道路交通事故調查報告表、高雄市政警察局交通大隊事故
    談話紀錄表各一件附卷可參。
  (五)被害人丁○○二件及乙○○之診斷證明書然件附卷可查。。
  (六)肇事現場照片八幀在卷可稽。
  (七)被告肇事逃逸之路線圖一紙附卷可證。
  (八)被告自白核與前開證據顯示之事實相符，自得採為證據。綜上所述，本件事證明
    確，被告犯行已堪認定，應依法論科。
二、核被告所為，係犯刑法第一百八十五條之四公共危險罪。又按道路交通管理處罰
    條例第八十六條第一項規定：「汽車駕駛人，無駕駛執照駕車、酒醉駕車、……
    ，因而致人受傷或死亡，依法應負刑事責任者，加重其刑至二分之一。」，依其
    文義觀察，係以無駕駛執照或酒醉之人駕駛汽車，因過失致人受傷或死亡，應負
    刑法第二百八十四條、第二百七十六條之過失傷害或過失致人於死罪責者，始有
    其適用甚明；至刑法第一百八十五條之四之肇事逃逸罪，則在處罰駕駛動力交通
    工具者，於肇事致人死傷後而逃逸之行為，尚不在得依前揭道路交通管理處罰條
    例第八十六條第一項之規定加重其刑之範圍。最高法院著有九十二年度台非字第
    五０號判決可資參照。依前開判決意旨，被告雖在駕照吊扣期間駕駛車輛肇事，
    致犯前開公共危險罪，仍無依道路交通管理處罰條例第八十六條第一項規定加重
    其刑之餘地，附此敘明。審酌被告並無前科，素行尚稱良好，惟於駕照吊扣期間
    ，無視於交通管理法規之要求，仍貿然駕駛汽車，肇事後又畏罪逃逸，本不宜從
    輕量刑，但念其犯後坦承犯行，並與被害人和解，尚有悔意等一切情狀，量處如
    主文第一項所示之刑，以示懲儆。又查被告前未曾受有期徒刑以上刑之宣告，有
    卷附臺灣高等法院被告全國刑案紀錄表一件附卷可查，其因一時失慮，致罹刑典
    ，且已與被害人達成和解，經此偵審教訓，應知所警惕，應無再犯之虞，爰宣告
    緩刑二年，及於緩刑期內付保護管束，以啟自新。
貳、不受理部分：
一、公訴意旨係以：丙○○原領有普通小型車駕駛執照，因其持有之駕駛執照自民國
    九十二年五月二十三日起至同年七月二十六日止遭吊扣，明知於前開期間內不得
    駕駛車輛，竟於九十二年六月五日下午十一時五十五分許，駕駛下稱系爭汽車，
    沿高雄市三民區○○○路由北往南方向行駛，行經高雄市三民區○○○路四九一
    號前，本應注意汽車駕駛人行駛在雙向四車道變換車道時，應讓直行車先行，並
    注意安全距離，且行車速度，依標誌或標線之規定，在設有快慢車道分隔線之慢
    車道上，時速不得超過四十公里，而當時天候晴，夜間有照明設備，視距良好，
    柏油路面乾燥無缺陷，亦無其他障礙物，依其智識、能力亦無不能注意之情事，
    詎行經前開路段時，竟疏未注意，由快車道貿然以時速四十至五十公里之高速駛
    入慢車道，適有由丁○○騎乘系爭機車後載乙○○，亦沿民族一路由北往南方向
    直行至該路段，丙○○駕駛之系爭汽車右側車身與丁○○騎乘之系爭機車左側發
    生擦撞，致丁○○、乙○○人、車倒地，使丁○○受有左手肘及左膝蓋多處擦傷
    等傷害，而乙○○則受有頭部外傷併頂骨擦傷、左手肘及左肩膀擦傷等傷害。因
    認被告丙○○就此部分犯行涉犯刑法第二百八十四條第一項前段過失傷害罪嫌等
    語。
二、按告訴乃論之罪，告訴人於第一審辯論終結前，得撤回其告訴；又告訴經撤回者
    ，法院應諭知不受理之判決。刑事訴訟法第二百三十八條第一項及第三百零三條
    第三款分別定有明文。
三、本件被告因過失傷害案件，經檢察官提起公訴，認被告係犯刑法第二百八十四條
    第一項前段之過失傷害罪，依同法第二百八十七條前段之規定須告訴乃論。茲據
    告訴人於本院審理中，聲請撤回其告訴，本院依前開法律規定意旨，就此部分爰
    不經言詞辯論，逕為諭知不受理之判決。
據上論斷，應依刑事訴訟法第二百九十九條第一項前段、第三百零三條第三款、第三
百零七條，刑法第一百八十五條之四、第七十四條第一款、第九十三條第一項，判決
如主文。
本案經檢察官甲○○到庭執行職務。
中      華      民      國      九十二      年      十一    月    六    日
                                  臺灣高雄地方法院交通法庭
                                      法  官  陳業鑫
右判決正本證明與原本無異
如不服本判決，應於送達後十日內，向本院提出上訴狀。
                                      書記官  陳素徵
中      華      民      國      九十二      年      十一    月    七    日


司法院資訊處製作；財團法人民間司法改革基金會備份。
